# 请问通信设计公司劳务收入问题

提问人：wx_5a0e4f30c390 时间：2017-12-06 18:47:38
请问各位老师，现有一家通信设计公司，主要为移动联通等提供设计服务。行业内，先提供设计服务，再签订合同，最后回款。其中回款周期较长，提供完服务后，由于下游企业原因暂时无法得知收取确切金额，需要一段时间（几个月-一年不等）才能可靠计量收入。 查询过相关上市公司，有部分企业确认了存货，有部分企业成本计入当期损益。个人认为提供劳务结果无法计量（但可弥补成本），应当在当期确认成本，按照成本金额确认收入。 请教各位老师： 1 ，当年确认收入后以后年度实际收到金额大于已确认收入金额，怎么账务处理？ 2 ，销售商品和提供劳务分界线在哪里？不可以说销售了设计方案，从而计入存货吗？

回答人：chenyiwei
1 、在后续收入金额确定时进行账务处理，这不属于前期差错，无需调整前期。 2 、是否存在实物形态并不是区分这两者的恰当标准。一般理解，销售商品模式适用于在没有客户合同的情况下预先制造的通用产品，即“先有商品，再有客户”；而劳务适用于根据与客户签订的合同提供客户需要的劳务（可能是定制化的），即“先有合同，再有服务”。

提问人：wx_5a0e4f30c390 时间：2017-12-07 11:32:00
谢谢陈版！后续金额确定时，差额再计入主营业务收入吗？这时候就没有成本再进行结转了呗？

回答人：chenyiwei
是这样。

提问人：wx_5a0e4f30c390 时间：2017-12-07 13:34:34
再请教一下陈老师，在收入不能可靠计量情况下，按照当年结转成本收入各期毛利率不能很好的匹配，可否将发生的劳务成本全部计入存货——劳务成本明细，待收入能够可靠计量时再将存货结转到成本当中？ 根据存货准则：第十三条 企业提供劳务的，所发生的从事劳务提供人员的直接人工和其他直接费用以及可归属的间接费用，计入存货成本。

回答人：chenyiwei
不恰当。如果确认存货，则因为收入金额难以可靠计量，将导致无法确认这些存货成本的可收回性和应减值金额的问题。